【裁判字號】    97,上更(一),89
【裁判日期】    970915
【裁判案由】    違反毒品危害防制條例
【裁判全文】
臺灣高等法院高雄分院刑事判決        97年度上更(一)字第89號
上  訴  人
即  被  告  甲○○
選任辯護人  柳聰賢律師
上列上訴人因違反毒品危害防制條例案件，不服臺灣屏東地方法
院96年度訴字第11號中華民國96年7 月24日第一審判決（起訴案
號：臺灣屏東地方法院檢察署95年度偵字第6904號），提起上訴
判決後，經最高法院第一次發回更審，本院判決如下：
    主  文
原判決關於販賣第一級毒品及第二級毒品暨其定執行刑部分均撤
銷。
甲○○販賣第一級毒品，累犯，處有期徒刑拾伍年。扣案之行動
電話手機壹支（不含其內0000000000門號之SIM 卡）沒收；販毒
所得財物新臺幣貳佰元沒收，如全部或一部不能沒收時，以其財
產抵償之。又販賣第二級毒品，共貳罪，均累犯，各罪均處有期
徒刑肆年。扣案之行動電話手機壹支（不含其內0000000000門號
之SIM 卡）應於所屬各次犯罪中沒收；各次販毒所得財物均新臺
幣伍佰元，應於所屬各次犯罪中沒收，如全部或一部不能沒收時
，以其財產抵償之。應執行有期徒刑拾陸年陸月；扣案之行動電
話手機壹支（不含其內0000000000門號之SIM 卡）沒收；販毒所
得財物共新臺幣壹仟貳佰元沒收，如全部或一部不能沒收時，以
其財產抵償之。
    事  實
一、甲○○於民國92年間曾犯竊盜罪，經臺灣屏東地方法院判處
    有期徒刑8 月確定，於93年2 月14日執行完畢，不知悔改，
    明知海洛因、甲基安非他命為毒品危害防制條例所管制之第
    一級毒品、第二級毒品，非經許可，不得非法持有、販賣，
    竟意圖營利，並基於販賣牟利之犯意，先在不詳處所向他人
    以低價販入數量不詳之海洛因及甲基安非他命，並以其所有
    行動電話手機1 支（其內0000000000門號之SIM 卡為陳春億
    所申請而借用）為對外聯絡工具，俟機販賣：
  (一)95年11月13日9 時19分，陳春億使用設於屏東縣東港鎮○○
    路47號之1 保安宮前之公用電話，撥打甲○○之0000000000
    號行動電話，聯絡要購買海洛因後，甲○○即在屏東縣東港
    鎮○○路19號租住處前，以新臺幣（下同）200 元之價格，
    販賣交付海洛因1 小包（重量不詳）給陳春億，並向其收取
    200 元。
  (二)95年9 月22日19時13分許，許吉泰使用設於屏東縣東港鎮○○路227 號中華電信東港服務中心之公用電話，撥打甲○○
    之0000000000號行動電話，與其聯繫購買甲基安非他命後，
    甲○○即至屏東縣東港鎮○○路208 號許吉泰住處，以500
    元之價格，販賣並交付甲基安非他命1 小包（重量不詳）給
    許吉泰，並向其收取500 元。
  (三)95年10月30日14時20分許，許吉泰使用設於屏東縣東港鎮○○路227 號中華電信東港服務中心之公用電話，撥打甲○○
    之0000000000號行動電話，與其聯繫購買甲基安非他命後，
    甲○○即在屏東縣東港鎮○○街之東昇餐廳前，以500 元之
    價格，販賣並交付甲基安非他命1 小包（重量不詳）給許吉
    泰，並向其收取500 元。
  (四)因警方於95年11月15日18時50分許查獲許吉泰涉犯竊案，獲
    悉其有施用安非他命，乃授意許吉泰於同日19時35分撥打電
    話給販賣之人即綽號「阿裕」男子，並隨即在約定地點之東
    昇餐廳前，查獲前來交易之甲○○（及隨同到場之丙○○）
    ，並扣得甲○○持有之甲基安非他命、海洛因及其所有供販
    賣聯絡之行動電話手機1 支（本次販賣第二級毒品未遂部分
    ，業已判決確定）；甲○○被警查獲後，陳春億又於同日21
    時40分許，使用設於屏東縣東港鎮○○路3 號客運站之公用
    電話，撥打甲○○所使用之0000000000號行動電話聯絡要購
    買海洛因，警方因而獲悉甲○○另有販賣海洛因，並於同日
    21時50分許，至屏東縣東港鎮○○路與中山路口查獲陳春億
    ，並據甲○○、許吉泰、陳春億供述，始悉以上各次交易。
二、案經屏東縣警察局東港分局移送臺灣屏東地方法院檢察署檢
    察官偵查起訴。
    理  由
壹、證據能力部分：
一、上訴人即被告甲○○（下稱被告）於95年11月15日、16日之
    警詢，坦承販賣海洛因給陳春億、販賣甲基安非他命給許吉
    泰，嗣則以係遭警刑求為辯，並稱：「兩次警詢都被刑求，
    ，地點在偵查隊，第一次警詢時，由陳志中在作筆錄的座位
    上打我；第二次警詢時，由鄭博文在偵查隊照相房間內打我
    ；陳志中打我的臉四、五下，沒有受傷，當時丙○○、許吉
    泰都有看到，在庭的丁○○也在場；是作筆錄前半個小時打
    我，要逼我承認；當時丙○○、陳春億也被打，陳春億在照
    相房被打時，警方還叫我進去看他被刑求；第二次作筆錄時
    ，因我講的跟第一次不同，就打我，要我承認販賣，是陳志
    中叫鄭博文打我，在座位上有打、在照相房內也有被打；許
    吉泰、丙○○、林嘉鄰都有看到，是捶我右胸部四、五下，
    看不出有傷；第二次筆錄時，除了我被打外，其他嫌疑人沒
    有被刑求；我在偵查中承認賣給許吉泰，是因警員威脅如不
    承認就不讓我交保，並要找機會將我借提出去，到時給我好
    看」（本院卷第64至66頁）。惟經本院依聲請傳喚丙○○、
    乙○○及負責製作警詢筆錄之警員丁○○，就被告抗辯事項
    到庭詰問結果：
  (一)丙○○係稱：「被告95年11月15日晚上在東港分局偵查隊製
    作筆錄時，我有在場；有看到警察打被告，是筆錄問到一半
    ，打字那個警員打被告的臉；打被告那個警員不是今日在庭
    之丁○○警員；我看到被告是在作筆錄的桌子上被打；被告
    第二次被打時，我沒有看到，是看到他被三、四個警員帶到
    廁所裡面，有聽到被打的聲音，沒聽到被告哀叫，有聽到警
    員罵髒話、拳頭的聲音，印象中沒看到有在庭之丁○○警員
    ；被告被三、四個警員帶進照相、蓋指印房間時，我坐在蓋
    指模那間有看到，有聽到有人被打的聲音，印象最深刻的是
    製作筆錄那個，被告坐著被問話，我坐在旁邊有看到警員轉
    過去打他；第一次除了被告外，還有陳春億被打；第二次在
    照相房裡，除了看到被告被打外，還有陳春億被打」（本院
    卷第66至68頁）。謂第一次警詢係由製作筆錄之警員打被告
    臉部、第二次警詢被告係被帶至廁所及照像房刑求；與被告
    所稱第一次係由陳志中刑求、第二次是在座位上及照像房被
    刑求，互核並非一致。且就製作筆錄之警員究為何人，顯有
    誤認；另就第二次被刑求之人，是否尚有其他嫌犯，與被告
    本人所述情形，顯然不同。
  (二)林嘉鄰則稱：「95年11月16日我因假釋報到，有到東港分局
    交照片，當天有看到被告在東港分局；我看到被告被警察刑
    求，警察拿愛的小手打他，他全身是傷，手、腳都有流血；
    警察是在作筆錄的辦公桌打他，警察有叫被告販賣的認一認
    ；我去買便當回來時，看到他從照相的那間走出來，神情很
    苦；警員是打被告的兩手手心、左肩膀、左腳小腿，有用台
    語說：『你就認認就好了』；當時其餘嫌犯都銬在後面椅子
    上，沒有作筆錄；我看被告被刑求時，只有他在問筆錄，其
    他人都沒有在問」（本院卷第108 至113 頁）。其當天確有
    因假釋報到東港分局偵查隊辦理繳交照片，雖有該局函覆本
    院所附證明書可憑（本院卷第138 、139 頁）但所述被告係
    身體多處遭刑求，則與被告及丙○○所述情形，顯然不同。
    且是否尚有其他嫌犯被刑求，亦與丙○○所述不同。
  (三)警員丁○○則稱：「95年11月15日是由我作筆錄，陳志中詢
    問（但漏簽名）；在詢問之前，被告已經全身是傷，不可能
    刑求；廁所很小，不可能在那裡對他施暴；照相的地方是在
    廁所旁邊；被告有被帶去照相、捺指紋，都要登記；我沒看
    見陳志中捶被告的臉，我確定他沒有打；當天丙○○、陳春
    億也在作筆錄；95年11月16日我沒有看見林嘉鄰帶照片進去
    ；假釋出獄是到派出所報到，從外面進入偵查隊有管制，偵
    查隊在一樓後面，派出所在一樓前面，如果有進來辦事情，
    都會先電話聯絡，因偵查不公開，不讓嫌疑人以外之人進入
    ，但偵查隊與派出所間有隔紗窗，可以看到裡面，如果很大
    聲，外面會聽到」（本院卷第69至72頁）。關於被告在接受
    詢間以前，確因追捕過程中與丙○○共騎機車摔倒而左手肘
    、腹部、左腳踝及左膝多處受傷相符，此項事實業經載明於
    筆錄（警卷第5 頁背面、13頁背面、19頁、28頁），且經丙○○、許吉泰及警員蔡榮柱證述明確（偵查卷第9 頁；原審
    卷第92頁背面、第95頁背面）。實際上，被告兩次警詢均有
    錄音，各該錄音經檢察官勘驗結果，係當場紀錄問答，除經
    勘驗更正部分外，其餘紀錄內容與實際問答內容大致相符；
    記錄者與詢問者非同一人，詢問者雖多次重覆被告回答內容
    ，係為確定紀錄內容回答與內容是否相符；並未發現事先製
    作，被告再逐字回答情形；錄音並無中途停止，被告回答時
    語調平順，均能依詢問內容回答，並未發現有詢問人員對被
    告施以強暴、脅迫，錄音現場亦無任何反抗之聲音，有勘驗
    筆錄可稽（偵查卷第54至57頁），應與丁○○所述情形相符
    。
  (四)按被告之自白，非出於強暴、脅迫、利誘、詐欺、疲勞訊問
    、違法羈押或其他不正之方法，且與事實相符者，得為證據
    ；刑事訴訟法第156 條第1 項定有明文。丙○○、乙○○所
    言以上情形，既與被告所述遭刑求之情形有所歧異，自無可
    信。而負責製作警詢筆錄之警員丁○○所言，則與被告係逃
    避逮捕而受傷及勘驗警詢錄音結果相符，應可採信。被告所
    為自白係遭刑求而不具任意性之抗辯，即無可採，該兩次警
    詢內容自得作為證據。
二、現行刑事訴訟法修正採行改良式當事人進行主義，於採嚴謹
    證據法則之餘，酌採英美法傳聞法則理論，以保障當事人之
    反對詰問權，但仍基於證據資料愈豐富，愈有助於實體上真
    實發現之理念，及兼顧現階段實務運作之需要，於刑事訴訟
    法增設第159 條之1 至第159 條之5 關於傳聞證據例外適格
    之規定。刑事訴訟法第159 條之1 第2 項規定，被告以外之
    人於偵查中向檢察官所為之陳述，除顯有不可信之情況者外
    ，得為證據。於檢察官面前作成供述證據，因受偵查不公開
    之限制，非在公開法庭活動下為之，但檢察官代表國家偵查
    犯罪、實施公訴，依刑事訴訟法規定，有訊問被告、證人及
    鑑定人之權，證人、鑑定人且須具結，實務運作時，檢察官
    偵查中向被告以外之人所取得之陳述，原則上均能遵守法律
    規定，不致違法取供，其可信度極高。陳春億、許吉泰於偵
    查中，以證人身分向檢察官具結所為之陳述，陳春億於原審
    雖稱其在警詢曾受警察威脅及動手云云，惟其95年12月14日
    在偵查中指證向被告購買海洛因，距其95年11月16日、同年
    12月1 日之警詢，業已超過10餘日，陳春億未曾提及檢察官
    在偵查中有不法取供情事，並無證據可釋明其偵查中供述有
    何受外力影響而有顯不可信之情況。且陳春億、許吉泰均於
    原審到庭，已賦予被告及辯護人行使反對詰問之機會，是陳
    春億及許吉泰於偵查中經具結之供證，均得作為證據。
三、被告以外之人於審判外之陳述，雖不符刑事訴訟法第159 條
    之1 至4 之規定，而經當事人於審判程序同意作為證據，法
    院審酌該言詞陳述或書面陳述作成時之情況，認為適當者，
    亦得為證據；刑事訴訟法第159 條之5 第1 項定有明文。陳
    春億、許吉泰各在何時間、以設於何地點之公用電話，撥打
    被告所使用0000000000號行動電話之通聯比對資料（偵查卷
    第94至99頁），屬被告以外之人於審判外之書面陳述，雖不
    符刑事訴訟法第159 條之1 至4 等條文規定，然經檢察官、
    被告及辯護人於本院同意作為證據，審酌通聯紀錄係電腦依
    已設定之程式，對所接收之訊息內容而為紀錄，非由人工可
    得變更，客觀上之真實性不容置疑，以之作為證據應屬適當
    ，自得作為證據。
貳、實體方面：
一、訊據被告否認有販賣海洛因給陳春億及販賣甲基安非他命給
    許吉泰之犯行，辯稱：我跟陳春億是各出500 元合資購買海
    洛因，由我拿回來一起施用，他也在現場；我被查獲當天是
    許吉泰要我幫他帶甲基安非他命，我在警詢另外承認有賣兩
    次甲基安非他命給許吉泰，是被刑求；承認販賣海洛因給陳
    春億，也是被刑求。我與陳春億、許吉泰在警詢均遭刑求，
    云云。經查：
  (一)關於被告有販賣海洛因給陳春億，業據被告於警詢坦承：「
    陳春億大約是於11月8 或9 日12時許，在我家前面向我購買
    海洛因；當時陳春億向我購買海洛因1 小包，我以200 元或
    300 元的價錢賣給他；要買毒品都是撥打我的行動電話0000
    000000號跟我聯繫」（警卷第6 頁正面、第8 頁背面、第9
    頁正面）；核與陳春億指證：「我是用東港的公用電話，打
    被告的行動電話；我買的價格為500 元或1,000 元；我是在
    （11月15日）被抓的前兩天跟他買海洛因；他是親自拿給我
    ，我有當場交錢給他」（偵查卷第80、81頁），關於兩人確
    有海洛因買賣交易一次之情節係有合。被告所辯此部分之
    自白係出於刑求所致，並不可採，已如上述，而陳春億係被
    查獲當天即95年11月15日21時40分，使用設於屏東縣東港鎮
    ○○路3 號客運站之公用電話，撥打被告（當時已被警查獲
    ）所使用之0000000000號行動電話聯絡要購買海洛因，警方
    獲悉被告另有販賣海洛因，並因而在95年11月15曰21時50分
    許，在屏東縣東港鎮○○路與中山路口查獲陳春億，業經警
    員蔡榮柱及陳春億證述明確（原審卷第92頁背面、93頁背面
    ）。且陳春億確於95年11月12日8 時51分、95年11月13日9
    時19分使用設於屏東縣東港鎮○○路47號之1 保安宮前之公
    用電話，及查獲當天撥打被告所使用之0000000000號行動電
    話之事實，有通話紀錄比對資料可供確認（偵查卷第94、98
    、99頁），足以佐證被告之自白及陳春億之指證內容均屬可
    信。且由陳春億所稱時間與通話紀錄核對結果，則兩人該次
    之正確交易時間應在95年11月13日，被告雖誤記為8 日或9
    日，並不影響確有交易買賣海洛因之事實。至於兩人對交易
    價格說法並非一致，此際，應從有利被告之認定，而以被告
    所稱最低金額200 元為該次買賣價額。而陳春億於95年8 月
    下旬起至95年11月13日止，確有施用海洛因，並經判處有期
    徒刑1 年，有臺灣屏東地方法院96年度訴字第141 號判決可
    憑（本院上訴卷第119 、120 頁），亦可佐證陳春億所指向
    被告購買海洛因為真實，被告及陳春億於原審改稱係合資購
    買；陳春億並於本院前審翻異否認購買，均屬卸責及迴護之
    詞，並不足採。
  (二)關於被告有販賣甲基安非他命給許吉泰，業據被告於警詢、
    偵查及原審羈押庭坦承：「許吉泰向我購買安非他命，每次
    都以500 元至1,000 元之價錢向我買1 小包；交易地點是在
    許吉泰（屏東縣東港鎮○○路208 號）住處或屏東縣東港鎮
    ○○街之東昇餐廳旁；通常他都會事先撥打我的行動電話00
    00000000聯絡，我們在電話中約好時間、地點及毒品的價錢
    、數量後，雙方就見面交易」（警卷第8 頁）、「許吉泰每
    次都買500 元，我從今年9 月開始賣安非他命給他，他是打
    手機給我，我的手機號碼是0000000000，這次是約在他家前
    面，有收他500 元；10月底有一次，約在東昇餐廳旁，也是
    賣500 元的安非他命給他」（偵查卷第11頁）、「賣安非他
    命給許吉泰2 次，每次都是500 元」（原審聲羈卷第4 頁背
    面）；核與許吉泰指證：「我向被告購買安非他命，從今年
    9 月開始，我用公用電話與他聯絡，是打他的0000000000，
    交易地點都在東港鎮內；有時買500 元，有時買1,000 元」
    （偵查卷第6 、7 頁）、「曾向被告買過安非他命；用公用
    電話聯絡，交易地點在我家或東昇餐廳，一次都買500 元，
    也有買過1,000 元，偶而纔買；沒有請被告調貨，我要向被
    告拿時，就打電話給他」（原審卷第96頁），關於兩人確有
    安非他命買賣交易兩次之情節係有合。況警方於95年11月
    15日係因許吉泰涉犯竊案，獲悉其有施用安非他命，乃授意
    許吉泰撥打電話給販賣之人即綽號「阿裕」男子，並隨即在
    約定地點之東昇餐廳前，查獲前來交易之被告（及隨同到場
    之丙○○），並扣得甲基安非他命（及海洛因），除經警員
    蔡榮柱及許吉泰證述明確（原審卷第92頁、93頁正面、95頁
    、本院上訴卷第83、84頁）外，且被告當天係有意販賣安非
    他命給許吉泰，此部分並因販賣第二級毒品未遂而判刑確定
    ，被告於遭查獲後，始連同查獲部分而有以上之自白，且其
    所辯自白係出於刑求所致，並非可採，已如上述。至於許吉
    泰雖無法指出購買安非他命之正確時間，然許吉泰確分別於
    95年9 月22日19時13分、95年10月30日14時20分均使用設於
    屏東縣東港鎮○○路227 號中華電信東港服務中心之公用電
    話，撥打被告所使用之0000000000號行動電話之事實，有通
    話紀錄比對資料可供確認（偵查卷第95、96頁），足以佐證
    被告之自白及許吉泰之指證內容均屬可信。且由兩人所稱時
    間與通話紀錄核對結果，則兩人該次之正確交易時間應在95
    年9 月22日及95年10月30日。至於兩人對交易價格說法並非
    完全一致，此際，應從有利被告之認定，而以兩人所稱相符
    部分即500 元為各次買賣價額。被告於原審改稱係與許吉泰
    合資購買一起施用，許吉泰於本院前審亦附和其說，顯屬卸
    責及迴護之詞，均不足採。
  (三)按販賣毒品係違法行為，非可公然為之，且有其獨特之販售
    通路及管道，復無公定價格，容易增減分裝之份量，每次買
    賣之價量，可能隨時依雙方關係深淺、資力、需求量及對行
    情之認知、來源是否充裕、查緝鬆嚴、購買者被查獲時供述
    購買對象之可能風險評估等，而異其標準，非可一概而論。
    被告既否認販賣海洛因及甲基安非他命，自無從查得其販入
    之真正價格，及是否因販賣給陳春億、許吉泰而獲得具體差
    額利潤之金額。然近年來政府為杜絕毒品氾濫，對於查緝施
    用及販賣毒品之工作，無不嚴加執行，販賣毒品罪又係重罪
    ，設若無利可圖，衡情一般持有毒品之人當無輕易將所持有
    之毒品轉讓他人，甘冒於再次向他人購買時有被查獲之危險
    ；販賣之利得，除經承認犯行，或帳冊價量均臻明確外，委
    難察得實情，縱未確切查得販賣賺取之實際差價，但除別有
    事證，足認係按同一價格轉讓，確未牟利外，尚難執此認非
    法販賣之事證有所不足，致知過坦承者難辭重典，飾詞否認
    者反得逞僥倖，而失情理之平。惟販賣之人從價差或量差中
    牟利之方式雖異，然其販賣目的在意圖營利則同一，堪認被
    告購入海洛因及甲基安非他命之價格，必較其售出之價格低
    廉，或以同一價格而減少份量，而有從中賺取差額利潤圖利
    之意圖及事實，此應屬合於論理法則，且不違背社會通常經
    驗之理性判斷。是被告願以200 元販賣海洛因給陳春億，及
    每次500 元販賣給甲基安非他命給許吉泰，仍認被告確有營
    利之意圖，且不因該販賣所得未扣案而異。被告販賣海洛因
    、甲基安非他命之罪證明確，犯行洵堪認定。
二、查海洛因、甲基安非他命為毒品危害防制條例第2 條第2 項
    第1 款、第2 款所明定之第一級毒品、第二級毒品。核被告
    販賣海洛因給陳春億，所為係犯毒品危害防制條例第4 條第
    1 項之販賣第一級毒品罪；被告販賣甲基安非他命給許吉泰
    （二次），係犯毒品危害防制條例第4 條第2 項之販賣第二
    級毒品罪。被告販賣前持有海洛因及甲基安非他命之低度行
    為，均為販賣海洛因及販賣甲基安非他命之高度行為所吸收
    ，不另論罪。被告所犯以上各罪，犯意各別，行為互殊，應
    予分論併罰。查被告曾於92年間犯竊盜罪，經臺灣屏東地方
    法院判處有期徒刑8 月確定，已於93年2 月14日執行完畢，
    有臺灣高等法院被告前案紀錄表可稽，其於前受有期徒刑執
    行完畢後，5 年內故意再犯有期徒刑之以上各罪，均為累犯
    ，應依刑法第47條第1 項規定，論以累犯，並加重其刑，惟
    法定本刑為死刑或無期徒刑部分，依刑法第64條第1 項、第
    65條第1 項之規定，均不得加重，故僅就販賣第一級毒品之
    罰金刑部分及販賣第二級毒品之有期徒刑及罰金刑部分加重
    其刑。按同為販賣毒品之人，其原因動機不一，犯罪情節未
    必盡同，或有大盤毒梟者，亦有中、小盤之分，被告販賣海
    洛因一次所得200 元、販賣甲基安非他命二次，每次所得均
    為500 元，數量甚少、所得有限，且販賣對象僅有陳春億、
    許吉泰，犯罪情節當非與大盤毒梟者可資等同併論，如就各
    次犯行均量處最低之法定刑（販賣第一級毒品為無期徒刑、
    販賣第二級毒品為有期徒刑七年），實嫌過重，客觀上足以
    引起一般之同情，是被告各次犯行衡情尚有可憫恕之處，爰
    均依刑法第59條規定酌量減輕其刑。被告所犯有刑之加重及
    減輕事由，應先加後減之。
三、原審據以論罪科刑，固非無見；惟查：(一)被告坦承販賣海洛
    因之價格，既與陳春億所稱之價格不同且為較低，原審依陳
    春億所稱之500 元為認定，顯然不利於被告，自有未合。(二)
    被告販賣海洛因之時間，既有通聯資料可供比對確定，即應
    加以認定，且該次交易業已完成，其後縱另查獲被告持有海
    洛因，亦與已經完成之犯罪無關，原審併在其罪刑項下沒收
    海洛因，均有未合。(三)被告販賣甲基安非他命給許吉泰之時
    間，亦可依通聯資料比對確定，原審未予明確認定，亦有未
    合。被告上訴意旨，否認販賣，雖無理由，惟原判決附表二
    編號四、五、六關於販賣海洛因及甲基安非他命部分，既有
    上述可議之處，自應由本院將以上部分暨其定執行刑部分予
    以撤銷改判。爰審酌被告明知施用毒品者容易上癮而戒除不
    易，毒品除嚴重傷害個人身心外，亦足以腐蝕民心國基，僅
    為一己私利而多次販售具成癮性、濫用性、侵害性之海洛因
    及甲基安非他命以營利，本不宜輕縱，惟念其每次販賣數量
    不多，所得價款非鉅，所為對於他人及國家社會侵害之程度
    尚非重大，犯後態度等一切情狀，及均依刑法第59條予以酌
    減後，仍如原審就販賣海洛因部分量處有期徒刑15年、就販
    賣甲基安非他命兩次均量處有期徒刑4 年，並定其應執行刑
    為有期徒刑16年6 月（按被告在原審之宣告刑總合為有期徒
    刑26年6 月，其定執行刑則為有期徒刑18年；又其已判刑確
    定部分之刑度總合為有期徒刑3 年3 月，本院對撤銷部分之
    宣告刑總合雖為有期徒刑23年，加計結果仍與原審之宣告刑
    總合相同，依刑事訴訟法第370 條前段禁止不利益變更之規
    定，就撤銷後之定執行刑部分，自不得逾原審所定之執行刑
    即有期徒刑18年，應併敘明）。又被告販賣海洛因所得200
    元及販賣甲基安非他命所得每次各500 元，雖未扣案，仍應
    依毒品危害防制條例第19條第1 項規定宣告沒收，如全部或
    一部不能沒收時，以其財產抵償之。扣案之行動電話手機1
    支，為被告所有且供聯繫販賣海洛因及甲基安非他命所用，
    應依毒品危害防制條例第19條第1 項規定，並於所犯各罪項
    下宣告沒收。至於該手機內0000000000門號之SIM 卡，為陳
    春億向電信業者申請後借給被告使用，並非被告所有之物，
    業據被告及陳春億供陳在卷（警卷第10頁背面、34頁），無
    從宣告沒收。
四、被告被訴轉讓第二級毒品（二次）、轉讓第一級毒品部分，
    經原審判決後，業已撤回上訴確定。另被訴販賣第二級毒品
    未遂部分，經本院前審判決後，業由最高法院駁回上訴確定
    ，應併敘明。
據上論斷，應依刑事訴訟法第369 條第1 項前段、第364 條、第
299 條第1 項前段、毒品危害防制條例第4 條第1 項、第2 項、
第19條第1 項，刑法第47條第1 項、第59條、第51條第5 款，判
決如主文。
本案經檢察官鄭銘謙到庭執行職務。
中    華    民    國    97    年    9     月    15    日
                  刑事第五庭    審判長法  官  曾永宗
                                      法  官  任森銓
                                      法  官  王伯文
以上正本證明與原本無異。
如不服本判決應於收受本判決後10日內向本院提出上訴書狀，其
未敘述上訴理由者，並得於提起上訴後10日內向本院補提理由書
狀（應附繕本）「切勿逕送上級法院」。
中    華    民    國    97    年    9     月    15    日
                                      書記官  黎  珍
附錄本件判決論罪科刑法條：
毒品危害防制條例第4 條第1 項、第2 項：
製造、運輸、販賣第一級毒品者，處死刑或無期徒刑；處無期徒
刑者，得併科新臺幣1,000 萬元以下罰金。
製造、運輸、販賣第二級毒品者，處無期徒刑或7 年以上有期徒
刑，得併科新臺幣700 萬元以下罰金。


司法院資訊處製作；財團法人民間司法改革基金會備份。
